臺灣雲林地方法院刑事判決　　　　　　　 99年度訴字第745號
公　訴　人　臺灣雲林地方法院檢察署檢察官
被　　　告　林益誠
上列被告因違反毒品危害防制條例案件，經檢察官提起公訴（99
年度撤緩毒偵字第68號、第69號、第70號、99年度毒偵字第1066
號、第1681號），被告於準備程序中就被訴事實均為有罪之陳述
，經本院合議庭裁定由受命法官獨任進行簡式審判程序合併審理
，並合併判決如下：
    主  文
林益誠施用第一級毒品，累犯，處有期徒刑捌月。又施用第一級
毒品，累犯，處有期徒刑捌月。又施用第一級毒品，累犯，處有
期徒刑捌月。又施用第一級毒品，累犯，處有期徒刑柒月，扣案
之注射針筒壹支（內含海洛因無法析離）沒收銷燬之。又施用第
一級毒品，累犯，處有期徒刑玖月。應執行有期徒刑貳年肆月，
扣案之注射針筒壹支（內含海洛因無法析離）沒收銷燬之。
    事實及理由
一、犯罪事實：
    林益誠前因施用毒品案件，經觀察、勒戒後，認無繼續施用
    毒品之傾向，於民國97年1 月9 日釋放，並由臺灣雲林地方
    法院檢察署檢察官以96年度毒偵字第950 號為不起訴處分確
    定。復於97年間因施用第一級毒品案件，經本院以97年訴字
    第777 號判處有期徒刑6 月確定，甫於98年6 月1 日執行完
    畢。詎其仍不知悛悔，復基於施用第一級毒品海洛因之犯意
    ，分別於(1)98年10月17日15時許，在雲林縣崙背鄉○○村○
    ○○路旁，以針筒注射方式，施用第一級毒品海洛因1 次；
    (2)98年11月4 日15時許，同上地點，以上述方式，施用第一
    級毒品海洛因1 次；(3)99年1 月18日16時許，在同上地點，
    以上開方式，施用第一級毒品海洛因1 次；(4)99年8 月9 日
    8 時許，在雲林縣臺西鄉○○村○○○道路，以針筒注射方
    式，施用第一級毒品海洛因1 次；(5)99年8 月21日9 時許，
    在其雲林縣崙背鄉豐榮村豐榮260 號住處內，以同上方式，
    施用第一級毒品海洛因1 次。嗣因其為毒品列管人口，分別
    於98年10月18日9 時14分許、同年11月5 日20時22分許及99
    年1 月21日10時15分許，前往雲林縣警察局西螺分局採集尿
    液檢驗，均檢出毒品「嗎啡」陽性反應；復於99年8 月9 日
    17時許，為警在雲林縣臺西鄉蚊港村99北13號電桿前（雲三
    線旁之產業道路) 查獲，當場扣得注射針筒1 支（內含海洛
    因），且於警詢中供出其海洛因之來源為劉義彬，因而查獲
    劉義彬有販賣毒品犯行（刻由臺灣雲林地方法院檢察署檢察
    官以99年度偵字第4281號分案偵辦中），並經警採其尿液送
    驗結果，亦檢出毒品嗎啡陽性反應；再於99年8 月21日14時
    許，為警持檢察官核發之強制採尿許可書強制其到雲林縣警
    察局西螺分局接受採尿，送驗結果呈嗎啡陽性反應。
二、認定犯罪事實所憑之證據及理由：
（一) 本院99年度訴字第745 號、第877 號、100 年度訴字第71
      號案件，為刑事訴訟法第7 條第1 款一人犯數罪之相牽連
      案件，本院予以合併審理及裁判。又被告林益誠所犯之罪
      ，均係死刑、無期徒刑、最輕本刑為3 年以上有期徒刑以
      外之罪，其於準備程序就前揭被訴事實為有罪之陳述，經
      受命法官告知簡式審判程序之旨，並聽取檢察官與被告之
      意見後，本院合議庭裁定由受命法官獨任進行簡式審判程
      序，是本案之證據調查，依刑事訴訟法第273 條之2 規定
      ，不受同法第159 條第1 項、第161 條之2 、第161 條之
      3 、第163 條之1 及第164 條至第170 條規定之限制，合
      先敘明。
（二) 上開犯罪事實，業據被告於本院審理中坦承不諱；又被告
      分別於98年10月18日、98年11月5 日、99年1 月21日、99
      年8 月9 日及8 月21日採尿送驗，各該結果均呈現嗎啡陽
      性反應等情，有詮昕科技股份有限公司98年11月1 日、98
      年11月25日、99年2 月2 日、99年8 月9 日、99年9 月10
      日報告編號8A210140、8B180040、00000000、00000000及
      00000000號濫用藥物尿液檢驗報告各1 份、應受尿液採驗
      人尿液檢體採集送驗紀錄表共4 紙、雲林縣警察局臺西分
      局委託檢驗尿液代號與真實姓名對照認證單、代號與真實
      姓名對照表1 紙在卷足憑。此外，被告於99年8 月9 日為
      警查獲時，當場扣得之注射針筒1 支，經送行政院衛生署
      草屯療養院鑑定，結果判定亦檢出第一級毒品海洛因成分
      ，有該院99年11月17日草療鑑字第0991100072號鑑定書1
      紙在卷可參（見本院99年度訴字第745 號卷第30頁）。足
      徵被告前揭自白核與事實相符，堪可採信。本件事證明確
      ，被告上開犯行均堪認定，應依法論科。
三、論罪科刑之理由：
（一）核被告所為，均係犯毒品危害防制條例第10條第1 項之施
      用第一級毒品罪。其持有第一級毒品海洛因之低度行為，
      各為其施用第一級毒品之高度行為所吸收，均不另論罪。
      其上開所犯5 罪，犯意各別，行為互殊，應予分論併罰。
（二）又被告有前述犯罪事實欄所記載之前科紀錄，此觀臺灣高
      等法院被告前案紀錄表可明，其於有期徒刑執行完畢後5
      年內，故意再犯本案有期徒刑以上之各罪，均為累犯，上
      開5 罪各應依刑法第47條第1 項之規定加重其刑。
（三）按犯第4 條至第8 條、第10條或第11條之罪，供出毒品來
      源，因而查獲其他正犯或共犯者，減輕或免除其刑，毒品
      危害防制條例第17條第1 項定有明文。被告於99年8 月7
      日因施用第二級毒品犯行遭查獲後，旋於當日向警方供出
      其係向劉義彬購買海洛因，並經警函送臺灣雲林地方法院
      檢察署檢察官偵辦中，有雲林縣警察局臺西分局刑事案件
      報告書、臺灣高等法院被告前案紀錄表（劉義彬部分）在
      卷可按（見本院99年度訴字第745 號卷第23頁至第27頁及
      第39頁）。堪認此部分被告已供出毒品來源，因而查獲其
      他正犯，爰依毒品危害防制條例第17條第1 項規定，就被
      告前揭犯罪事實欄一(4)所示（即於99年8 月9 日）施用第
      一級毒品犯行，減輕其刑。
（四）爰審酌被告自稱國中畢業，智識程度不高，前因施用毒品
      案件，先後經本院裁定送觀察、勒戒及判處罪刑，入監服
      刑，有臺灣高等法院被告前案紀錄表在卷可考，仍不知悛
      悔，僅因好奇及施用毒品之友人影響致無法抗拒而再施用
      第一級毒品，顯見其戒絕毒品之決心不堅，惟念及其犯後
      均能坦承犯行，並於99年8 月9 日供出毒品來源，供警方
      查緝，暨其施用毒品乃戕害個人身心健康，本身即具有「
      病患性犯人」之特質，以及其施用毒品成癮程度（時間之
      間隔）等一切情狀，分別量處如主文所示之刑，並定其應
      執行之刑。
（五）另扣案之注射針筒1 支，經送驗結果已在其內檢出第一級
      毒品海洛因成分，且無法將該針筒與其內含之第一級毒品
      海洛因分別秤重、加以析離，有上開鑑定書在卷可證，自
      應依毒品危害防制條例第18條第1 項前段之規定，於其99
      年8 月9 日所犯施用第一級毒品罪項下一併宣告沒收銷燬
      之。
四、應適用之法律：
（一）刑事訴訟法第273 條之1 第1 項、第299 條第1 項前段。
（二）毒品危害防制條例第10條第1 項、第17條第1 項、第18條
      第1 項前段。
（三）刑法第11條前段、第47條第1 項、第51條第5 款。
本案經檢察官陳宜君到庭執行職務。
中    華    民    國   100    年    1     月    31    日
                  刑事第二庭    法  官  周欣怡
以上正本證明與原本無異。
如不服本判決應於收受判決後10日內向本院提出上訴書狀，並應
敘述具體理由；其未敘述上訴理由者，應於上訴期間屆滿後20日
內向本院補提理由書（均須按他造當事人之人數附繕本）。「切
勿逕送上級法院」。
                                書記官  林惠鳳
中    華    民    國   100    年    1     月    31    日
附錄本案論罪科刑法條全文：
毒品危害防制條例第10條
施用第一級毒品者，處6 月以上5 年以下有期徒刑。
施用第二級毒品者，處3 年以下有期徒刑。